臺灣臺中地方法院刑事判決　　　　　　　 96年度易字第584號
公　訴　人　臺灣臺中地方法院檢察署檢察官
被　　　告　丙○○
　　　　　　　　　　號
上列被告因竊盜案件，經檢察官提起公訴（96年度偵字第2358號
），本院判決如下：
    主    文
丙○○攜帶兇器，毀越門扇竊盜，處有期徒刑拾月。扣案之手套
壹雙、手電筒及一字型起子各壹支，均沒收。
    犯罪事實
一、丙○○基於意圖為自己不法所有之犯意，攜帶其所有之手套
    一雙、手電筒一支及客觀上足供兇器使用之一字型起子一支
    為行竊工具，於民國九十六年一月十四日凌晨三時四十分許
    ，先從與位於臺中縣大甲鎮○○路二一八七號甲○○所經營
    之檳榔攤相鄰之空屋進入並走上空屋二樓後 (甲○○經營檳
    榔攤之房屋二樓及後述「新阿華小吃部」房屋二樓相通，「
    新阿華小吃部」房屋二樓部分並有隔出房間，該二樓房間內
    有點唱機，以上二房屋並共同以一個鐵皮搭蓋與外界相隔，
    而從該空屋二樓可走至甲○○經營檳榔攤之房屋二樓及後述
    「新阿華小吃部」房屋二樓)，即先從上開檳榔攤房屋二樓
    與一樓間之空洞進入檳榔攤一樓，竊取香菸二十四包、數位
    相機一臺及現金新臺幣 (下同)八千零十元。得手後，再
    回至檳榔攤房屋二樓至門牌號碼為臺中縣大甲鎮○○路二一
    八五號由陳麗真所經營之「新阿華小吃部」房屋二樓 (現場
    負責人為乙○○)，竊取二樓點唱機內之零錢，並以上開一
    字型起子，撬開破壞用以分隔二樓與一樓之安全設備即鐵皮
    門，再踰越該鐵皮門至一樓竊取置於一樓點唱機內之零錢，
    而竊得點唱機內之零錢計約一百餘元 (起訴書誤認為一千元
    )。嗣因上開鐵皮門上之保全設備發出警報，保全公司人員
    並即報警，經警員曾朝慶趕至現場，適見丙○○手提一個袋
    子從上開空屋側門出來，並進入其所駛車號為二二七○-HA
    號之車內，曾朝慶乃上前盤查，而查悉上情。
二、案經臺中縣警察局大甲分局報告臺灣臺中地方法院檢察署檢
    察官偵查起訴。
    理  由
壹、證據能力部分：
　　證人甲○○、乙○○於警詢中及本院受命法官至現場勘驗時
    證述內容；及證人曾朝慶於本院受命法官至現場勘驗時證述
    內容，被告均未聲明異議，本院審酌彼等之言詞陳述作成時
    之情況，各該證人均能自由陳述，依刑事訴訟法第一百五十
    九條之五第二項規定，應有證據能力。
貳、實體部分：
一、訊據被告丙○○對於上開犯罪事實，除矢口否認其行竊時有
    攜帶一字型起子乙節外．餘均坦承不諱，辯稱：上開一字型
    起子，伊係放在車內副駕駛座上，行竊時並未攜帶該一字型
    起子。伊行竊得手後，因遭警察發現，伊才將該一字型起子
    放入裝上開竊得贓物、手電筒及手套之袋子內云云。惟查，
    ( 一)上揭犯罪事實，除被告行竊時確有攜帶一字型起子乙
    節外．餘均據被告於警詢及偵審中坦承不諱，核與被害人甲○○及乙○○於警詢及審理中證述情節相符，並有現場圖一
    張、照片計二十一張及贓物認領保管單二張在卷可稽，並經
    本院會同被告、檢察官、證人曾朝慶至現場勘驗無訛，製有
    勘驗筆錄一份在卷可按。(二)被告雖另以上開情詞置辯，然
    查，扣案之手電筒一支、手套一雙及一字型起子一支，均係
    被告行竊時所用之工具，業據被告於警詢中陳明在卷 (見偵
    卷第十一頁)，且被告嗣於偵查中亦直承其行竊時確有攜帶
    起子等語 (見偵卷第三六頁)。且查，上開點唱機如未使用
    工具，徒手無法打開。又上開鐵皮門在本案發生前，乙○○
    亦曾以手扳過，無法板開，業據證人乙○○於審理中結證明
    確 (見本院卷第六一頁、六九頁)。且因「新阿華小吃部」
    二樓甚少使用，上開鐵皮門主要裝設目的係用以防止有人從
    「新阿華小吃部」二樓侵入一樓，「新阿華小吃部」並因此
    而在鐵皮門上裝設保全系統。又該鐵皮門在本案遭竊前僅有
    右側最上方有掀開約五公分，其餘均有密合等節，亦據證人
    乙○○於審理及受命法官至現場勘驗時結證在卷 (見本院卷
    第六三頁、第一○○頁)。又警員曾朝慶據報趕至現場查獲
    被告後，旋即會同保全公司人員及被告至「新阿華小吃部」
    屋內查看，當時「新阿華小吃部」一樓之點唱機被撬開，並
    有遭起子撬突之痕跡，另二樓之點唱機亦遭撬開，且一、二
    樓遭撬開之點唱機內裝錢之木盒均有遭取出並丟在外面情形
    。此外，警員曾朝慶並即至上開鐵皮門處查看，發現鐵皮門
    邊緣計有三處遭撬開時所產生之痕跡等情，亦經證人曾朝慶
    於審理中及本院受命法官至現場勘驗時結證明確，並有證人
    曾朝慶提出之照片多張在卷可憑，足證被告行竊時非唯有攜
    帶上開一字型起子，並有上揭使用一字型起子行竊情節無疑
    。再者，被告在「新阿華小吃部」內竊得之零錢計應僅有一
    百餘元，業經被告於本院審理中供明在卷，雖被告於本院行
    準備程序時曾供承其竊得之金額為一千元無訛 (見本院卷第
    二八頁)，證人乙○○於警詢中亦證稱遭竊一千元 (見偵卷
    第十一頁)，證人曾朝慶於審理中結證：當天乙○○稱遭竊
    約一千元等語 (見本院卷第六七頁)；證人甲○○於審理中
    結證：乙○○稱被偷約一千元等語 (見本院卷第六九頁)。
    然乙○○於審理中既結證稱：伊不知遭竊金額應為多少等語
    ( 見本院卷第六十頁)，復查無其他積極證據足認被告在「
    新阿華小吃部」竊得之零錢確有達一千元，自難遽認被告在
    「新阿華小吃部」竊得之零錢為一千元，檢察官誤認被告在
    「新阿華小吃部」竊得之零錢為一千元，尚有未合，附此指
    明。(三)證人乙○○於九十六年三月八日審理中雖另證稱：
    鐵皮門徒手即可破壞，警察通知伊「新阿華小吃部」遭竊後
    ，伊於九十六年一月十四日上午至店內查看時，點唱機好好
    的，放錢的地方也好好的云云。惟被告與陳麗真於九十六年
    一月十六日即已和解 (和解書上誤載為九十五年)，有和解
    書一份在卷可稽 (見本院卷第三六頁)，證人乙○○嗣於審
    理中所證，已有迴護被告之虞。況上開點唱機確有遭撬開及
    裝錢木盒遭丟棄於外情形，除經證人曾朝慶於審理中結證明
    確，核與被告自白確有自點唱機內竊得一百餘元等語情節相
    符，並有點唱機照片多張在卷可憑 (見本院卷八六、八七頁
    、第一一二、一一三頁)，證人乙○○此部分所證顯與事實
    有所出入，尚難採為有利於被告之認定，附此敘明。
    (四)綜上所述，被告所辯要係事後避重就輕之詞，尚難採信
    。此外，復有上開手電筒一支、手套一雙及一字型起子一支
    扣案可佐。本案事證明確，被告犯行洵堪認定。
二、按刑法第三百二十一條第一項第三款之攜帶兇器竊盜罪，係
    以行為人攜帶兇器竊盜為其加重條件，此所謂兇器，其種類
    並無限制，凡客觀上足對人之生命、身體、安全構成威脅，
    具有危險性之兇器均屬之，且祇須行竊時攜帶此種具有危險
    性之兇器為已足，並不以攜帶之初有行兇之意圖為必要（最
    高法院七十九年臺上字第五二五三號判例意旨參照）。查，
    扣案之一字型起子一支，前端為金屬材質，質地堅硬，有扣
    案之一字型起子一支及卷附之照片可考，足見在客觀上係屬
    足以殺傷人生命、身體之器械，顯為具有危險性之兇器無疑
    。再按刑法第三百二十一條第一項第二款所謂毀越門扇係指
    毀越住宅、店舖或其他建築物（包括公寓、大廈內之各住戶
    或店舖）之門扇而言，住戶內隔間各臥房之門扇縱裝有司畢
    靈鎖或其他自動鎖，固屬安全設備而非該條款所稱之門扇(
    最高法院七十五年度臺上字第八七三號判決意旨參照)。查
    ，上開檳榔攤房屋與「新阿華小吃部」房屋雖有共同以一個
    鐵皮牆垣阻隔內外，惟該二房屋二樓部分既相通，而各以一
    個鐵皮門防止外人自二樓進入各該房屋一樓，則「新阿華小
    吃部」之上開鐵皮門，即仍應屬門扇。是核被告丙○○所為
    ，係犯刑法第三百二十一條第一項第三款、第二款之攜帶兇
    器，毀越門扇竊盜罪。又上開檳榔攤房屋與「新阿華小吃部
    」房屋，均非住宅，亦非有人居住之建築物，業據證人甲○○及乙○○於審理中結證在卷 (見本院卷第五九頁、七○頁
    )，起訴書誤認被告構成刑法第三百二十一條第一項第一款
    之加重條件，尚有未合。又起訴書雖漏未認定被告竊盜犯行
    具有刑法第三百二十一條第一項第二款、第三款之加重條件
    ，亦有未洽，均併此指明。又被告從上開空屋先後至上開檳
    榔攤及「新阿華小吃部」內行竊，既係於密接時地為之，核
    應屬接續犯，只成立一個加重竊盜罪。爰審酌被告素行、其
    行為時係年滿二十五歲之成年男子，不思以正當方法賺取金
    錢，竟冀圖不勞而獲，趁深夜時分進入他人房屋內接續為上
    開竊盜犯行，惡行非輕，其犯罪之動機、目的、手段、所竊
    得財物價值非鉅，且均已經被害人等領回，暨被告犯罪後雖
    坦承有竊盜罪行，惟矢口否認行竊時有攜帶兇器，且雖與被
    害人甲○○、陳麗真於九十六年一月十六日達成和解 (其中
    甲○○部分係無條件達成和解)，有和解書二份在卷可稽，
    惟被告於九十六年三月八日至本院開庭後，竟復前往上址甲○○經營之檳榔攤騷擾甲○○丈夫，甲○○因此於本院受命
    法官前往現場勘驗時當場表明不願意原諒被告等節，有本院
    勘驗筆錄一份在卷可稽，被告於審理中亦直承確有於開庭後
    去找甲○○丈夫等語，足徵甲○○所述非虛，本件尚難認被
    告犯罪後態度良好等一切情狀，量處如主文所示之刑。扣案
    之一字型起子一支、手電筒一支及手套一雙，均係被告所有
    ，業據被告於審理中直承在卷，被告於警詢中亦供承該等扣
    案物均為其行竊時所用之物，爰依刑法第三十八條第一項第
    二款規定予以宣告沒收。
據上論斷，應依刑事訴訟法第二百九十九條第一項前段，刑法第
三百二十一條第一項第二款、第三款、第三十八條第一項第二款
，判決如主文。
中　　華　　民　　國　　96　　年　　5 　　月　　3 　　日
                    臺灣臺中地方法院刑事第十庭
                        審判長法  官 賴妙雲
                              法  官 黃炫中
                              法  官 江奇峰
上正本證明與原本無異。
如不服本判決，應於判決送達後十日內向本院提出上訴狀，上訴
於臺灣高等法院臺中分院 (須附繕本)。
                              書記官 江慧貞
中　　華　　民　　國　　96　　年　　5 　　月　　3 　　日
附錄論罪科刑法條全文：
刑法第三百二十一條第一項第二款、第三款：   4
犯竊盜罪而有左列情形之一者，處六月以上五年以下有期徒刑：
二毀越門扇、牆垣或其他安全設備而犯之者。
三攜帶兇器而犯之者。
